臺灣臺中地方法院民事判決
111年度中簡字第375號
原      告  旺旺友聯產物保險股份有限公司

法定代理人  劉自明  
訴訟代理人  凃福仁  
            劉育辰  
            林語彤  
被      告  李青鴻  



上列當事人間請求損害賠償事件，本院於民國111年4月19日言詞
辯論終結，判決如下：
    主      文
被告應給付原告新臺幣壹拾萬伍仟陸佰貳拾伍元，及自民國一百
一十一年三月三十日起至清償日止，按週年利率百分之五計算之
利息。
原告其餘之訴駁回。
訴訟費用新臺幣壹仟柒佰柒拾元由被告負擔新臺幣壹仟壹佰壹拾
玖元，餘由原告負擔。
本判決原告勝訴部分得假執行。
    事實及理由
一、本件被告未於言詞辯論期日到場，核無民事訴訟法第386條
    各款所列情形，爰依原告之聲請，由其一造辯論而為判決。
二、原告主張：被告於民國108年11月17日15時5分許，駕駛車牌
    號碼0000-00號自用小貨車，於臺中市○○區○○路○段00號之停
    車場，因倒車不慎，致撞及由原告所承保，為訴外人劉秋玲
    所有並由訴外人鍾穎駕駛之車牌號碼000-0000號自用小客車
    （下稱系爭車輛），造成系爭車輛受損，被告自應負損害賠
    償之責。又系爭車輛經送修復後，支出修復費用新臺幣（下
    同）167,069元（含零件109,130元、工資15,220元、烤漆42
    ,719元），原告已本於保險責任賠付完畢，自得依民法第18
    4條第1項前段、第191條之2、第196條、保險法第53條第1項
    規定取得代位求償權，爰依法提起本件訴訟等語。並聲明：
    被告應給付原告167,069元，及自起訴狀繕本送達翌日起至
    清償日止，按週年利率百分之5計算之利息。
三、被告未於言詞辯論期日到場，亦未提出書狀作何聲明或陳述
    。
四、得心證之理由：
  ㈠原告主張之事實，業據其提出非道路車禍案件登記表、行車
    執照、估價單、電子發票證明聯、汽車險理賠計算書及賠償
    給付同意書等件為證，復經本院調閱臺中市政府警察局第六
    分局非道路交通事故相關資料核對無訛，被告已於相當時期
    受合法之通知，而於言詞辯論期日不到場，亦未提出任何準
    備書狀爭執，本院依調查證據之結果，堪信原告主張之事實
    為真正。
  ㈡按汽車倒車時，應依下列規定：…二、應顯示倒車燈光或手勢
    後，謹慎緩慢後倒，並應注意其他車輛及行人，道路交通安
    全規則第110條第2款定有明文。本件事故發生地點為停車場
    ，雖非道路交通安全規則所規定之道路，惟就停車場內之行
    車安全，仍得參酌道路交通安全規則之相關規定以為遵循。
    經查，「第一當事人駕駛車輛（即被告車輛）於上述時、地
    倒車時，未注意而撞及靜止不動之第二當事人車輛（即系爭
    車輛）發生碰撞，致地案當事人車輛前車頭引擎蓋凹損及左
    前車頭大燈破損」等語，有非道路車禍案件登記表及現場照
    片在卷可稽，被告倒車本應謹慎緩慢後倒並注意其他車輛之
    安全，然被告疏未注意，致撞及系爭車輛而肇事，堪認被告
    就本件事故之發生具有過失甚明。又被告之過失行為與系爭
    車輛受損之結果間，具有相當因果關係，故本件損害之發生
    應由被告負賠償責任。
  ㈢次按被保險人因保險人應負保險責任之損失發生，而對於第
    三人有損失賠償請求權者，保險人得於給付賠償金額後，代
    位行使被保險人對於第三人之請求權；又因故意或過失，不
    法侵害他人之權利者，負損害賠償責任；汽車、機車或其他
    非依軌道行駛之動力車輛，在使用中加損害於他人者，駕駛
    人應賠償因此所受之損害；不法毀損他人之物者，被害人得
    請求賠償其物因毀損所減少之價額，保險法第53條第1項前
    段、民法第184 條第1項前段、第191 條之2前段、第196條
    分別定有明文。所謂因毀損減少之價額，得以修復費用為估
    定之標準，但以必要者為限，例如修理材料以新品換舊品應
    予折舊，最高法院77年度第9次民庭會議決議闡釋甚明。本
    件因被告於前揭時地駕車疏忽以致肇事，使原告所承保之系
    爭車輛毀損，被告自應依上述規定對原告負賠償責任，惟系
    爭車輛之修理既係以新零件更換被毀損之舊零件，揆諸前揭
    說明，自應扣除零件折舊部分。而依行政院所頒「固定資產
    耐用年數表」及「固定資產折舊率表」之規定，自用小客車
    之耐用年數為5 年，依定率遞減法每年折舊1000分之369；
    再依營利事業所得稅查核準則第95條第6項之規定，固定資
    產提列折舊採用定率遞減法者，以1年為計算單位，其使用
    期間未滿1年者，按實際使用之月數相當於全年之比例計算
    之，不滿1 月者，以1 月計。本件系爭車輛之修復費用為16
    7,069元，其中零件為109,130元、工資15,220元、烤漆42,7
    19元，有估價單及發票在卷可稽，堪以認定。參照卷附系爭
    車輛之行車執照，系爭車輛原發照日為107年2月12日，算至
    108年11月17日本件事故發生時，使用期間為1年10月，則扣
    除折舊額後，原告得請求之零件修復費用為47,686元（計算
    式詳附表），加計上開工資15,220元、烤漆42,719元後，原
    告得請求系爭車輛修復必要費用為105,625元(計算式：47,6
    86＋15,220＋42,719＝105,625)。
  ㈣末按給付無確定期限者，債務人於債權人得請求給付時，經
    其催告而未為給付，自受催告時起，負遲延責任。其經債權
    人起訴而送達訴狀，或依督促程序送達支付命令，或為其他
    相類之行為者，與催告有同一之效力；又遲延之債務，以支
    付金錢為標的者，債權人得請求依法定利率計算之遲延利息
    。但約定利率較高者，仍從其約定利率；應付利息之債務，
    其利率未經約定，亦無法律可據者，週年利率為百分之5，
    民法第229 條第2 項、第233 條第1 項及第203 條分別定有
    明文。本件原告對被告之侵權行為損害賠償債權，核屬無確
    定期限之給付，自應經原告之催告而未為給付，被告始負遲
    延責任。準此，原告請求被告自起訴狀繕本送達之翌日即11
    1年3月30日起，按週年利率百分之5計付遲延利息，核無不
    合。
五、綜上所述，原告依民法第184條第1項、第191條之2及保險法
    第53條第1項，訴請被告給付105,625元，及自111年3月30日
    起至清償日止，按週年利率百分之5計算之利息，為有理由
    ，應予准許；逾此部分之請求，為無理由，應予駁回。
六、本判決原告勝訴部分，係就民事訴訟法第427條第1項訴訟適
    用簡易程序所為被告敗訴之判決，爰依民事訴訟法第389條
    第1項第3款規定依職權宣告假執行。
七、依民事訴訟法第79條規定，本件訴訟費用額確定為1,770元
    ，應由兩造依其勝敗之比例分擔，命由被告負擔1,119元，
    餘由原告負擔。
中　　華　　民　　國　　111 　年　　5 　　月　　10　　日
                  臺灣臺中地方法院臺中簡易庭
                                  法　官　吳蕙玟
如不服本判決，應於送達後20日內，向本院提出上訴狀並表明上
訴理由，如於本判決宣示後送達前提起上訴者，應於判決送達後
20日內補提上訴理由書（須附繕本）。如委任律師提起上訴者，
應一併繳納上訴審裁判費。
中　　華　　民　　國　　111 　年　　5 　　月　　10　　日
                                  書記官  楊思賢
附表
-----
折舊時間           金額
第1年折舊值        109,130×0.369=40,269
第1年折舊後價值    109,130-40,269=68,861
第2年折舊值        68,861×0.369×(10/12)=21,175
第2年折舊後價值    68,861-21,175=47,686